【裁判字號】    97,易,1060
【裁判日期】    970613
【裁判案由】    毒品危害防制條例
【裁判全文】
臺灣士林地方法院刑事判決              97年度易字第1060號
公  訴  人  臺灣士林地方法院檢察署檢察官
被      告  甲○○
上列被告因違反毒品危害防制條例案件，經檢察官提起公訴（97
年度毒偵字第921 號），被告於本院準備程序就被訴事實為有罪
之陳述，本院裁定依簡式審判程序審理，並判決如下：
    主  文
甲○○施用第二級毒品，累犯，處有期徒刑柒月，扣案如附表所
示之物均沒收，附表編號1 之毒品甲基安非他命（驗餘淨重零點
零貳伍捌公克）沒收銷燬。
    事  實
一、甲○○前因施用毒品，經本院裁定送觀察、勒戒後，因認無
    繼續施用毒品之傾向，於民國95年4 月7 日觀察勒戒執行完
    畢，並經臺灣士林地方法院檢察署檢察官95年度毒偵字第65
    1 號不起訴處分確定。又因施用毒品，分別經本院95度簡字
    第411 號、96年度士簡字第517 號判處有期徒刑3 月、3 月
    ，經減刑後定應執行刑為2 月15日確定，於96年4 月20日執
    行完畢。詎猶不知悔改，於前開觀察、勒戒執行完畢後5 年
    內，復基於施用第二級毒品甲基安非他命（起訴書誤為安非
    他命）之犯意，於97年4 月10日晚間某時許（起訴書誤為97
    年4 月9 日），在臺北縣淡水鎮○○路120 之1 號2 樓，以
    將甲基安非他命置於吸食器內燒烤吸食煙霧之方式，施用第
    二級毒品甲基安非他命1 次。嗣於97年4 月11日18時30分許
    ，在上址為警查獲，並扣得第二級毒品甲基安非他命2 包（
    驗餘淨重0.0258公克）、安非他命吸食器2 組，經警採集其
    尿液檢體送驗，呈甲基安非他命陽性反應，而悉上情。
二、案經臺北縣政府警察局淡水分局報告臺灣士林地方法院檢察
    署檢察官偵查起訴。
    理  由
一、本件被告甲○○所犯非死刑、無期徒刑或最輕本刑有期徒刑
    3 年以上之罪，亦非高等法院管轄第一審案件，且於準備程
    序進行中，被告先就被訴事實為有罪之陳述，經告知被告簡
    式審判程序之旨，並聽取檢察官、被告之意見後，本院裁定
    進行簡式審判程序，是本件之證據調查，依刑事訴訟法第27
    3 條之2 規定，不受同法第159 條第1 項、第161 條之2 、
    第161 條之3 、第163 條之1 及第164 條至第170 條規定之
    限制，合先敘明。
二、上揭犯罪事實，業經被告甲○○坦承不諱，被告為警查獲後
    ，經採尿送臺灣檢驗科技股份有限公司以酵素免疫分析法初
    步檢驗，再以氣相層析質譜儀法確認檢驗結果，呈甲基安非
    他命陽性反應，有臺北縣政府警察局查獲毒品案件尿液檢體
    監管紀錄表、臺灣檢驗科技股份有限公司97年4 月23日CH/2
    008/40361 號濫用藥物檢驗報告各1 紙附卷可稽（偵查卷第
    72、73頁），扣案之甲基安非他命2 包，經送交通部民用航
    空局航空醫務中心以氣相層析質譜儀法檢驗，含甲基安非他
    命成分，有交通部民用航空局航空醫務中心97年4 月22日航
    藥鑑字第0972182 號毒品鑑定書1 紙附卷可佐（偵查卷第77
    頁），復有扣押物品目錄表1 份在卷可參（偵查卷第13、14
    頁）。按甲基安非他命經口服投與後約70% 於24小時內自尿
    中排出，約90% 於96小時內自尿水中排出，由於目前國內尿
    液中甲基安非他命之檢驗為鑑定其是否呈陽性反應尚未定其
    含量，且甲基安非他命成分之檢出與其投與方式、投與量、
    個人體質、採尿時間與檢測儀器之精密等諸多因素有關，因
    此僅憑尿液中呈現安非他命陽性反應，並無法確切推算吸用
    時間距採集時間之長短，惟依上述資料推算，最長可能不會
    超過4 日，有行政院衛生署藥物食品檢驗局81年2 月8 日（
    81）藥檢壹字第1156號函釋可稽。綜上，足認被告自白與事
    實相符，堪以採信。被告前因施用毒品，經觀察、勒戒後，
    因認無繼續施用毒品之傾向，於95年4 月7 日觀察勒戒執行
    完畢，並經臺灣士林地方法院檢察署檢察官95年度毒偵字第
    651 號不起訴處分確定，有臺灣高等法院被告前案紀錄表、
    臺灣士林地方法院檢察署刑案資料查註紀錄表、全國施用毒
    品案件紀錄表各1 份在卷可考，是被告於前揭觀察、勒戒執
    行完畢後5 年內再犯本件施用毒品犯行，堪以認定，應依法
    訴追審理。
三、核被告甲○○所為，係犯毒品危害防制條例第10條第2 項之
    施用第二級毒品罪，其施用前、後持有第二級毒品之低度行
    為，為施用毒品之高度行為所吸收，不另論罪。被告有事實
    欄所載前案犯罪科刑並執行完畢之情形，有臺灣高等法院被
    告全國前案紀錄表1 份在卷可查，其受有期徒刑執行完畢後
    ，5 年內故意再犯本件有期徒刑以上之罪，為累犯，應依刑
    法第47條第1 項之規定加重其刑。本件被告、檢察官均求處
    有期徒刑7 月，爰審酌被告前曾有施用毒品之犯行，經觀察
    、勒戒之治療程序後，仍未戒除惡習而繼續施用，並考量其
    生活狀況、智識程度，施用毒品之次數，暨犯罪後坦承犯行
    等一切情狀，認上開求刑為適當，爰量處如主文所示之刑。
四、扣案附表編號1 之毒品甲基安非他命（驗餘淨重0.0258公克
    ），應依毒品危害防制條例第18條第1 項前段規定沒收銷燬
    ，扣案如附表其餘所示之物，為被告所有供本件犯罪所用，
    業據被告供承在卷（本院97年6 月3 日審判筆錄第3 頁），
    均應依刑法第38條第1 項第2 款規定宣告沒收。
據上論斷，依刑事訴訟法第273 條之1 第1 項、第299 條第1 項
前段，毒品危害防制條例第10條第2 項、第18條第1 項前段、刑
法第11條、第47條第1 項、第38條第1 項第2 款，判決如主文。
本案經檢察官白忠志到庭執行職務。
中    華    民    國    97    年    6     月    13    日
                  刑事第三庭法  官  陳美彤
以上正本證明與原本無異。
如不服本判決，應於收受送達後10日內向本院提出上訴書狀，其
未敘述上訴理由者，應於上訴期間屆滿後20日內向本院補提理由
書狀（均須按他造當事人之人數附繕本）。
                            書記官  賴麗容
中    華    民    國    97    年    6     月    13    日
【附表】
┌──┬────────────┬────────────┐
│編號│扣  案  物   品         │    數       量         │
├──┼────────────┼────────────┤
│ 1  │第二級毒品甲基安非他命  │貳包（驗餘淨重零點零貳伍│
│    │                        │捌公克）                │
├──┼────────────┼────────────┤
│ 2  │安非他命吸食器          │貳組                    │
└──┴────────────┴────────────┘
附錄本判決論罪法條全文
毒品危害防制條例第10條第2 項
施用第二級毒品者，處3 年以下有期徒刑。


司法院資訊處製作；財團法人民間司法改革基金會備份。
